# 请教陈老师；股份支付确认与计价问题，很着急，谢谢

提问人：zc1973 时间：2017-08-17 21:54:47
陈老师： 2015 年 11 月份公司股本为 650 万元，实际控制人转让股权10%给公司高管，转让股权20%给其他三位外部投资者（非公司关联方），每股 1 元， 2015 年 12 月 18 日公司实际控制人将为公司垫付的款项 2100 万元无偿赠与公司，公司计入资本公积， 2015 年 12 月21 日公司将资本公积转增股本，股权比例保持不变，公司高管取得10%的股权计 210 万股，其他外部投资者取得20%的股权计 420 万元。 有几个问题需向陈老师请教： 1 、公司实际控制人转让股权给公司高管是否构成股份支付，如果构成的话，其他三位外部投资者采用同样的模式受让股权，是一种市场行为，单独把转让给公司高管股权认定为股份支付是否合理？ 2 、公司 2015 年 10 月份未经审计的每股净资产为1.37元，公司 2015 年 12 月 31 日经审计的净资产为 3061 万元，我们以经审计 2015 年 12 月 31 日净资产扣去 2015 年 12 月转增 2100 万元股本除以 11 月份股权转让时的股本 650 万元计算每股净资产公允价值为1.48元，是否合理。 3 、如果把转让给高管的股权认定为股份支付的话，股份支付金额=（65+210）*1.48-65（支付对价）=342万元，是否合理？

回答人：chenyiwei
1 、为何外部投资者能够以 1 元/股受让 20 ％股权？请关注具体原因，例如这些外部投资者是否提供了除资金以外的其他资源协助公司发展，以及是否属于代持还原等。判断外部股东受让股份的公允性。 2 、股份支付中标的股权于授予日的公允价值不应简单地依据帐面净资产计算，应参考《北京注册会计师协会专家委员会提示[2016]第 8 号——IPO企业股权激励工具关注的审计重点》中“四个维度”的表述确定。 3 、因为此处涉及到资本公积转增股本因素，因此建议不考虑转增影响，直接依据转增前的股本数据来计算每股公允价值和股份支付费用的金额。

提问人：zc1973 时间：2017-08-18 10:49:37
陈老师：我们怀疑外部投资者给企业提供了服务或资源，但企业管理层予以否认，实际控制人只说这些外部投资者是他多年的朋友，想吸收他们成为企业股东，不存在购买服务或资源的问题，基于企业实际情况及实际控制人的真实意愿，我们没有充分证据将转让股权给外部投资者的行为确认为股份支付。只能将转让给高管的股权认定为股份支付，我们认为公司高管直接取得股权 65 万股，认定为股份支付没有问题，但因资本公积转增取得股权 210 万股，是否认定为股份支付，我们认为公司资本公积的来源为实际控制人无偿赠与形成，同时转增股本，实质上是实际控制人变相零对价转让股权给公司高管，应该将转增取得的 210 万股认定为股份支付，是否合理

回答人：chenyiwei
资本公积转增只是权益内部的结构调整，不涉及股份支付问题。